【裁判字號】    92,交聲,438
【裁判日期】    920609
【裁判案由】    聲明異議
【裁判全文】
臺灣臺中地方法院交通事件裁定                    九十二年度交聲字第四三八號
    原處分機關  交通部公路總局台中區監理所
    異議人即
    受處分人    甲○○
右列受處分人因違反道路交通管理處罰條例案件，對於交通部公路總局台中區監理所
九十二年四月十日所為之裁決（中監違字第裁六○─Ｖ00000000號裁決書）
，聲明異議，本院裁定如左：
    主  文
異議駁回。
    理  由
一、原處分機關略以：本案係屏東縣警察局屏東分局舉發受處分人甲○○所有之車號
    ＶＰＵ─０９２號輕機車，於九十二年三月二十九日二十一時零分許，在屏東廣
    東路與大連路口處，因「報廢登記汽車仍行駛公路（86.03.26報廢）」違規，受
    處分人於應到案日期前提出申訴，經原舉發機關函覆違規屬實，該所遂於九十二
    年四月十日以中監違字第裁六○─Ｖ00000000號裁決書，裁處自收受裁
    決書之次日起十五日內，罰鍰處新台幣三千六百元整，並沒入車輛，逾期則依裁
    決書處罰主文規定裁處，於法並無不合等語。
二、本件異議人即受處分人甲○○則以：該ＶＰＵ─０９２號輕機車已於八十六年三
    月二十六日辦理報廢登記，該報廢之機車於八十六年四月十日由一名自稱是回收
    業者以廢鐵之名義購入，雙方言明該機車不得行駛，只供廢鐵拆解，販賣金額三
    百元，且該梧規事件並非異議人行駛，爰聲明異議云云。
三、按報廢登記之汽車仍行駛者，處汽車所有人新台幣三千六百元以上一萬零八百元
    以下罰鍰，並禁止其行駛車輛並沒入之，道路交通管理處罰條例第十二條第一項
    第十款及第二項分別定有明文。經查：本件異議人即受處分人甲○○所有之車號
    於八十六年三月二十六日辦理報廢，復於九十二年三月二十九日二十一時零分許
    ，由駕駛人「王和進」駕駛，行經屏東廣東路與大連路口處，因報廢登記汽車仍
    行駛公路違規，為屏東縣警察局屏東分局員警依法掣單舉發，並由「王和進」收
    受完成送達等情，有該舉發通知單一紙附卷可稽，顯見該車前揭之違規事實，可
    以認定。雖異議人辯稱：該機車於八十六年三月二十六日辦理報廢銷，且舉發違
    規單上之行為人是「王和進」，應處罰駕駛人云云。惟依前揭規定，違反道路交
    通管理處罰條例第十二條第一項第十款及第二項之處罰對象為汽車所有人，而異
    議人甲○○名義上即為該報廢車體之所有人，違規人「王和進」僅為本案之駕駛
    人，而非「汽車所有人」。且異議人並未提出任何足資證明該車業已出賣之證據
    以供本院調查，本院亦傳無違規人王和進到庭應訊，是異議人所辯，尚難採信。
    則上開違規行為，係可歸責於異議人，其請求予撤銷原處分，為無理由，應予駁
    回。
四、據上論斷，應依道路交通管理處罰條例第八十七條第二項、道路交通案件處理辦
    法第十九條，裁定如主文。
中      華      民      國    九十二    年     六       月     九       日
                                        臺灣臺中地方法院交通法庭
                                            法  官   王  靜  秋
右正本證明與原本無異。
如不服本裁定應於送達後五日內向本院提出抗告狀。
                                            書記官
中      華      民      國    九十二    年    六       月    九      日


司法院資訊處製作；財團法人民間司法改革基金會備份。
